【裁判字號】    98,訴,324
【裁判日期】    980619
【裁判案由】    違反毒品危害防制條例
【裁判全文】
臺灣彰化地方法院刑事判決               98年度訴字第324號
公  訴  人  臺灣彰化地方法院檢察署檢察官
被      告  甲○○
選任辯護人  廖志堯律師
上列被告因違反毒品危害防制條例案件，經檢察官提起公訴（97
年度偵字第8851號），本院判決如下：
    主  文
本件免訴。
    理  由
一、公訴意旨略以：被告甲○○（綽號小呆）因需錢花用，基於
    販賣第三級毒品以營利之犯意，先於民國93年11月間某日，
    透過李忠修（綽號恐龍）聯絡上吳啟維（李忠修及吳啟維2
    人業經法院判決，吳啟維部分尚未確定）電話聯絡，談妥愷
    他命買賣之價格及數量後，即由李忠修陪同被告前往桃園縣
    桃園市○○路685 巷1 號24樓之4 吳啟維住處，由被告以每
    公克愷他命新台幣（下同）1,300 元之價格，向吳啟維購得
    而販入愷他命1 公斤，並當場支付130 萬元予吳啟維。又於
    94年1 月13日凌晨2 時許，被告以其所使用行動電話門號00
    00000000號與李忠修聯繫買賣毒品事宜後，旋於同日凌晨3
    時許，在臺中市○○路與向上路口，被告所駕駛停置該處之
    車牌號碼9V－1508號自用小客車車上，以每公克愷他命1,05
    0 元之價格，向李忠修購得販入500 公克之愷他命，並於同
    日11時許，在臺中市○○路與向上路口，先給付李忠修愷他
    命之價款現金20萬元，約定3 日內會給付其餘款項。被告遂
    將上開毒品攜回臺中市○○路508 號E 棟12樓住處儲藏室存
    放，準備販售他人圖利，嗣於同日（13日）晚上10時40 分
    許，在臺中市○○路與大墩11街口之金石堂文化廣場騎樓下
    ，因販賣第二毒品ＭＤＭＡ（下稱搖頭丸）為警當場查獲，
    經移送臺灣臺中地方法院檢察署後，由該署檢察官向臺灣臺
    中地方法院聲請羈押獲准，並在臺中市○○路508 號E 棟12
    樓被告住處儲藏室，查獲愷他命（毛重21公克）、愷他命9
    包（毛重450 公克）、愷他命1 批（毛重250 公克）、愷他
    命及包裝罐1 批（毛重150 公克）等物。因認被告所為，係
    犯毒品危害防制條例第4 條第3 項之販賣第三級毒品罪嫌。
二、按案件曾經判決確定者，應諭知免訴之判決，刑事訴訟法第
    302 條第1 款定有明文。此項原則，不論實質上之一罪，或
    想像競合犯等裁判上之一罪，其一部事實已經判決確定者，
    對於構成一罪之其他部分，均有其適用，乃因基於審判上不
    可分之關係，在審理事實之法院，對於全部犯罪事實，本應
    依法均予審判，故其判決確定之既判效力，自應及於全部之
    犯罪事實。
三、訊據被告甲○○已坦承本件意圖營利而販賣第三級毒品犯行
    不諱，並供述：當時其有販賣愷他命，賣給哪些人因為時間
    太久，其已忘記了，但確實於94年1 月13日晚間10時許，在
    臺中市○○路與大墩11街口之「金石堂文化廣場」騎樓下，
    有同時販賣第二級毒品ＭＤＭＡ及第三級毒品愷他命予乙○
    ○等語。經查：
(一)、於本院準備程序時，對於本案偵查卷內之人證、書證，公訴
    人、被告及其辯護人均同意有證據能力，得採為本案之證據
    ，被告對此亦未表示任何反對之意見，且迄至本案言詞辯論
    終結前，對於卷內其餘人證、書證，亦未聲明異議，有本院
    準備程序筆錄及審判筆錄在卷可考，另經本院審酌卷內各該
    人員陳述時之情狀，均查無被違法取供或非出於自由意志之
    情形，相關書證亦查無違法取證或造假虛捏之情事，以之作
    為本案之證據，皆屬適當，依前揭規定，本判決以下所引用
    之人證、書證均得為本案之證據，合先敘明。
(二)、查被告曾於93年12月間，以每顆320 元之價格，向綽號「小
    賴」之賴俞雲購入搖頭丸後，連續於93年12月中旬某日某時
    及94年1 月13日晚間10時40分許，在臺中市○○路與大墩11
    街口之「金石堂文化廣場」騎樓下，各以2000元之價格，販
    賣ＭＤＭＡ予乙○○，前後共2 次，其所犯毒品危害防制條
    例第4 條2 項販賣第二級毒品罪部分，業經臺灣臺中地方法
    院以94年度訴1474號判處有期徒刑3 年10月確定，有臺灣高
    等法院被告前案紀錄表1 份、刑事判決1 份附卷可稽。
(三)、證人乙○○於94年1 月14日凌晨0 時15分許警詢中供述：『
    （問警方所查獲之搖頭丸3 顆、愷他命2 包之來源為何？）
    是我於94年1 月13日22時16分許，在大墩路與大墩11街交岔
    口以新台幣2000元代價向綽號「小呆」女子購買，是我要買
    來自己吸食的』、『（問你何時開始向綽號「小呆」女子購
    買愷他命及搖頭丸？前後共購買過幾次？）我自93年12月中
    旬左右在大墩路跟大墩11街交岔路口第一次向綽號「小呆」
    女子購買，前後共購買2 次』；而於94年1 月14日下午5時
    偵查中證述：「（問甲○○陳述只賣搖頭丸給你並未賣愷他
    命給你有何意見？）搖頭丸及愷他命都是甲○○賣給我的」
    、「（共向甲○○買幾次？）2 次」、「（問交易時間？）
    94年1 月13日晚上10時多在台中市○○路與大墩11街交岔口
    用2000元購買搖頭丸3 顆、愷他命2 包」及於本院審理中證
    述：「（問查獲當時警察有無問你毒品來源是向何人購買？
    ）有，我當時是說向被告甲○○買的」、「（問當時這樣回
    答是否全部毒品〈指在其所查獲之搖頭丸及K 他命〉都是向
    甲○○買的？）是」、「除當天被查獲的毒品之外，之前是
    否曾經向被告購買毒品過？）買過1 次，不記得，總共向被
    告購買2 次」、「（問買的時候是買何種毒品？）愷他命及
    搖頭」及「（問是否記得當時購買多少毒品？筆錄沒有記載
    你購買多少毒品？）搖頭丸3 顆，我忘記了」等情，互核證
    人乙○○於警詢、偵查中及本院審理中對於其分別於93年12
    月間及94年1 月13日以2000元向被告同時購買搖頭丸及愷他
    命等證述情節一致，足徵其所言應非虛言。再查，因93年12
    月間證人乙○○向被告同時購買搖頭丸及愷他命，並未遭員
    警查獲，而94年1 月13時晚間10時16分許在臺中市○○路與
    大墩11街口之金石堂文化廣場騎樓下，因員警事先已監聽被
    告與乙○○交易時間及地點（依卷內監聽譯文所示，被告於
    94年1 月13日晚間9 時58分許以0000000000號行動電話撥打
    與乙○○所使用0000000000號行動電話，並洽談販賣毒品事
    宜，此有監聽譯文在卷可憑）遂在現場搜證，迨被告與乙○
    ○交易後，員警隨即將乙○○逮捕並在其身上扣得搖頭丸3
    顆及愷他命2 包等情，此有臺灣臺中地方法院檢察署94年度
    偵字第1673號乙○○警詢筆錄（第24頁）、內政部警政署刑
    事警察局搜索筆錄（第39頁至43頁）及海巡署中巡局彰化機
    動查緝隊通知書（第48頁）附卷可稽，而該搖頭丸及愷他命
    市價為何，依被告於警詢及偵查中供述：搖頭丸1 顆及愷他
    命1 公克之進價分別320 元及1050元，而扣案之搖頭丸3 顆
    及愷他命2 包（含夾鏈袋2 包），故證人乙○○以現金2000
    元價格購買與並未違背行情價格，況且員警在被告與乙○○
    交易後，隨即在被告身上確實扣得現金2000元，故證人乙○
    ○於偵審中證述於94年1 月13日晚上10時16分，在臺中市○
    ○路與大墩11街口之「金石堂文化廣場」騎樓下，以2000元
    之價格向被告購買搖頭丸3 顆及愷他命2 包等情應為真實。
(四)、綜上事證，足認被告於93年12月間及94年1 月販賣愷他命予
    乙○○，均同時販賣第二級毒品搖頭丸予乙○○，被告係一
    行為觸犯毒品危害防制條例第4 條第2 項之販賣第二級毒品
    罪及第4 條第3 項之販賣第三級毒品罪名，為想像競合犯之
    裁判上一罪關係，而被告販賣第二級毒品搖頭丸部分，業經
    臺灣臺中地方法院以94年度訴1474號判處有期徒刑3 年10月
    確定（業如前述），公訴人對於已經判決確定之案件，具有
    想像競合犯關係之其他行為向本院重行起訴，依照上開說明
    ，本件應諭知免訴之判決。
四、末按沒收為從刑之一種，依主從不可分原則，應附隨於主刑
    而同時宣告之，除有罪、免刑等判決，於裁判時併宣告外，
    如諭知無罪之判決，既無主刑，從刑亦無所附麗，故案內之
    違禁物，應另依刑法第40條但書由檢察官聲請單獨宣告沒收
    ，此有最高法院78年臺非字第72號判例可資參照。同理，免
    訴判決因屬無主刑之判決，且又非屬免刑判決，從刑亦無所
    附麗，縱案內有違禁物扣案，亦不得於諭知免訴判決之同時
    ，併宣告沒收。查被告本件上揭犯行既經諭知免訴判決，揆
    諸上開說明，扣案之愷他命（毛重21公克）、愷他命9 包（
    毛重450 公克）、愷他命1 批（毛重250 公克）、愷他命及
    包裝罐1 批（毛重150 公克）等物，固屬違禁物，惟無從於
    本件免訴判決併宣告沒收銷燬，應由檢察官另依刑法第40條
    第2 項之規定聲請單獨宣告收沒銷燬。
據上論斷，應依刑事訴訟法第302 條第1 款，判決如主文。
本案經檢察官鄭少到庭執行職務。
中    華    民    國    98    年    6     月    19    日
                  刑事第六庭    審判長法  官  王義閔
                                      法  官  張德寬
                                      法  官  鮑慧忠
以上正本證明與原本無異。
如不服本判決應於收受判決後10日內向本院提出上訴書狀，並應
敘述具體理由；其未敘述上訴理由者，應於上訴期間屆滿後20日
內向本院補提理由書 (均須按他造當事人之人數附繕本)「 切勿
逕送上級法院」。
中    華    民    國    98    年    6     月    19    日
                                      書記官  陳秀娟


司法院資訊處製作；財團法人民間司法改革基金會備份。
